臺灣臺中地方法院刑事判決　　　　　　　　　　　九十三年度沙簡上字第三一八號
　　上訴人即被告　甲○○
右上訴人因毀損案件，不服本院沙鹿簡易庭九十三年度沙簡字第一七七號中華民國九
十三年五月二十一日第一審簡易判決（聲請案號：臺灣臺中地方法院檢察署九十三年
度偵續字第二八號），提起上訴，本院管轄第二審之合議庭逕為第一審判決如左：
    主  文
原判決撤銷。
本件公訴不受理。
    理  由
一、公訴意旨略以：被告甲○○因妻子謝英珍與其兄長乙○○發生鬥毆而受傷，乃基
    於損壞他人器物之犯意，於民國（下同）九十二年八月十五日十六時許，到乙○
    ○所經營位於臺中縣梧棲鎮○○路○段四六六巷二七號之「匯展電子工業」股份
    有限公司內，用手捶打該公司所有置放於辦公桌上之電腦主機外殼致凹陷，已足
    生損害於該公司，因認被告甲○○涉犯刑法第三百五十四條之毀損器物罪嫌。
二、按告訴乃論之罪，告訴人於第一審辯論終結前得撤回其告訴，又告訴經撤回者，
    應諭知不受理之判決，刑事訴訟法第二百三十八條第一項、第三百零三條第三款
    分別定有明文。
三、查本件告訴人匯展電子工業股份有限公司告訴被告毀損案件，公訴人認為被告係
    犯刑法第三百五十四條之毀損器物罪。依刑法第三百五十七條之規定，須告訴乃
    論。而本件遭毀損之電腦主機，經查係匯展電子工業股份有限公司所有，有出賣
    之商號亞登行出具之統一發票影本一紙（九十二年度偵字第一九三二五號卷第五
    五頁）可稽，然而上開公司之代表人乙○○（原名謝榮洲）原係以個人名義於警
    詢中提出告訴，經公訴人於九十三年二月十一日訊問時詢問乙○○之真意，乙○
    ○始陳明其係以代表人身分，為公司提出告訴（九十三年度偵續字第二八號第十
    八頁），公訴人遂認為告訴合法而提起公訴。嗣後乙○○業於第一審辯論終結前
    之九十三年三月二十二日具狀撤回其告訴，雖亦使用個人名義，惟依據同一法理
    ，其應係同樣以匯展電子工業股份有限公司代表人身分，為該公司撤回告訴。從
    而依照上開說明，本件應諭知不受理之判決。原審將同以乙○○個人名義提出之
    告訴及嗣後之撤回告訴割裂認定其效力，認為提出告訴合法，而撤回告訴不合法
    ，從而予以論罪科刑，所採之標準不一，自非適當。上訴人上訴意旨認為原判決
    不當，為有理由，應由本院將原判決予以撤銷改判。
四、按管轄第二審之地方法院合議庭受理簡易判決上訴案件，應依通常程序審理。其
    認案件有刑訴法第四百五十二條之情形者，應撤銷原判決，逕依通常程序為第一
    審判決，法院辦理刑事訴訟簡易程序案件應行注意事項第十四條定有明文。查，
    本件既經告訴人於第一審辯論終結前撤回告訴，揆諸前揭說明，自應由本院逕為
    第一審諭知不受理之判決。
據上論斷，應依刑事訴訟法第四百五十五條之一第三項、第三百六十九條第一項前段
、第三百六十四條、第三百零三條第三款，判決如主文。
中      華      民      國      九十三      年    九    月    二十九    日
                              臺灣臺中地方法院刑事第六庭
                                  審判長法  官  蔡名曜
                                        法  官  鄧敏雄
                                        法  官  林念祖
右正本證明與原本無異。
如不服本判決，應於送達後十日內向本院提出上訴狀（須附繕本），上訴於臺灣高等
法院臺中分院。
    書記官
中      華      民      國      九十三      年    九    月    二十九    日
